ACORDAO-COMPLETO-2340637

ACÓRDÃO DE RELAÇÃO

ACÓRDÃO DE RELAÇÃO 1194/2019 ATA 3/2019 - PRIMEIRA CÂMARA

Acórdão 1194/2019-TCU-Primeira Câmara
Os Ministros do Tribunal de Contas da União, reunidos em sessão da Primeira Câmara, tendo em vista que os efeitos financeiros dos atos de concessão em análise se exauriram antes de seu processamento pela Corte, ACORDAM, por unanimidade, com fundamento no art. 143, inciso II, do Regimento Interno, c/c o art. 7º da Resolução TCU nº 206, de 24/10/2007, em considerar prejudicados, por perda de objeto, os atos constantes deste processo, de acordo com os pareceres emitidos nos autos:
1. Processo TC-Processo 027.900/2018-5 (ATOS DE ADMISSÃO) 
	1.1. Interessados: Alessandra Diniz Coelho (XXX.616.597-XX) ; Andreia Gomes da Cruz (XXX.186.157-XX) ; Aquila Vieira do Nascimento (XXX.515.887-XX) ; Carlos Henrique de Oliveira Moreira (XXX.401.637-XX) ; Claudia de Oliveira Vianna (XXX.506.520-XX) ; Cristiane Ribeiro Mauad (XXX.364.537-XX) ; Danilo Bilate de Carvalho (XXX.988.317-XX) ; Debora Michele Morone D Aiuto (XXX.493.807-XX) ; Edivana da Silva Machado dos Santos (XXX.304.927-XX) ; Everton de Britto Policarpi (XXX.770.841-XX) ; Fernanda de Carvalho Pereira (XXX.896.027-XX) ; Flavia Luzia Jasmim (XXX.604.617-XX) ; Flavia Martins da Silva (XXX.614.547-XX) ; Gilmar Teixeira dos Santos (XXX.819.832-XX) ; Helington Neves de Oliveira (XXX.958.537-XX) ; Ilton Ribeiro Fagundes de Oliveira (XXX.924.777-XX) ; Layla Fernanda Alves Freire (XXX.148.457-XX) ; Leandro Torres Di Gregorio (XXX.582.847-XX) ; Leticia Vieira da Conceicao (XXX.786.367-XX) ; Ligia Lins de Castro (XXX.286.767-XX) 
	1.2. Órgão/Entidade: Instituto Federal de Educação, Ciência e Tecnologia do Rio de Janeiro
	1.3. Relator: Ministro Walton Alencar Rodrigues
	1.4. Representante do Ministério Público: Procurador Rodrigo Medeiros de Lima
	1.5. Unidade Técnica: Secretaria de Fiscalização de Pessoal (SEFIP) .
	1.6. Representação legal: não há.
	1.7. Determinações/Recomendações/Orientações: não há.

Primeira Câmara

Alessandra Diniz Coelho (XXX.616.597-XX); Andreia Gomes da Cruz (XXX.186.157-XX); Aquila Vieira do Nascimento (XXX.515.887-XX); Carlos Henrique de Oliveira Moreira (XXX.401.637-XX); Claudia de Oliveira Vianna (XXX.506.520-XX); Cristiane Ribeiro Mauad (XXX.364.537-XX); Danilo Bilate de Carvalho (XXX.988.317-XX); Debora Michele Morone D Aiuto (XXX.493.807-XX); Edivana da Silva Machado dos Santos (XXX.304.927-XX); Everton de Britto Policarpi (XXX.770.841-XX); Fernanda de Carvalho Pereira (XXX.896.027-XX); Flavia Luzia Jasmim (XXX.604.617-XX); Flavia Martins da Silva (XXX.614.547-XX); Gilmar Teixeira dos Santos (XXX.819.832-XX); Helington Neves de Oliveira (XXX.958.537-XX); Ilton Ribeiro Fagundes de Oliveira (XXX.924.777-XX); Layla Fernanda Alves Freire (XXX.148.457-XX); Leandro Torres Di Gregorio (XXX.582.847-XX); Leticia Vieira da Conceicao (XXX.786.367-XX); Ligia Lins de Castro (XXX.286.767-XX)

WALTON ALENCAR RODRIGUES

não há.

Procurador Rodrigo Medeiros de Lima

ATOS DE ADMISSÃO (ADS)

Secretaria de Fiscalização de Pessoal (SEFIP).